最  高  行  政  法  院  裁  定
111年度抗字第147號
抗  告  人  林子貴                                      
上列抗告人因與相對人臺中市政府間聲請法官迴避事件，對於中
華民國111年3月31日臺中高等行政法院111年度聲字第4號裁定，
提起抗告，本院裁定如下︰
　　主  文
抗告駁回。
抗告訴訟費用由抗告人負擔。
　　理  由
一、按抗告法院認抗告為不合法或無理由者，應為駁回抗告之裁
    定。
二、抗告人因與相對人臺中市政府間有關行政執行事務事件，向
    臺中高等行政法院(下稱原審法院)提起行政訴訟(案號：110
    年度訴字第330號，下稱本案)，並聲請參與本案之林靜雯法
    官迴避，聲請法官迴避部分經原審法院以111年度聲字第4號
    裁定駁回（下稱原裁定），抗告人不服，提起本件抗告。
三、抗告意旨略以：原審法院108年度訴更一字第23號區段徵收
    事件(下稱系爭區段徵收事件)所衍生之後續案件即為本案，
    系爭區段徵收事件既有判決違背法令之事由，並經當事人上
    訴於本院，則承審該案之林靜雯法官再辦理本案並強勢否准
    抗告人聲請輔佐人，致抗告人欠缺陳述能力，無法充分表達
    事實及法律見解，顯然違背憲法保障人民訴訟權之要求。原
    裁定自創「前審」法官見解，違法限縮行政訴訟法第19條第
    5款適用範圍，而限縮抗告人訴訟權，原裁定迴避當事人聲
    請輔佐人權沒處理，並保留原法官後續違法裁定許可權空間
    ，牴觸或限縮行政程序法第55條規定，明顯違背法令，應重
    為裁定等語。
四、本院按：行政訴訟法第19條第5款規定：「法官有下列情形
    之一者，應自行迴避，不得執行職務：……曾參與該訴訟事
    件之前審裁判。」其所稱「曾參與該訴訟事件之前審裁判」
    ，係指法官就同一事件曾參與下級審法院裁判而言。又依同
    法第20條準用民事訴訟法第33條、第34條規定，法官有上開
    行政訴訟法第19條所定之情形而不自行迴避者，當事人得向
    其所屬法院聲請該法官迴避，當事人並應就聲請之原因為釋
    明。查抗告人主張之系爭區段徵收事件與本案行政執行事務
    事件，均屬原審法院受理之第一審行政訴訟事件，林靜雯法
    官參與系爭區段徵收事件之裁判，復承審本案行政執行事務
    事件，與行政訴訟法第19條第5款規定，尚無違背，是原裁
    定駁回抗告人本件聲請法官迴避之聲請，核無違誤。至抗告
    意旨主張林靜雯法官於本案準備程序不許可抗告人偕同輔佐
    人到場，致其無法充分陳述事實及表達法律見解，核屬法官
    依行政訴訟法指揮訴訟之職權行使範疇，與林靜雯法官參與
    本案有無行政訴訟法第19條第5款應自行迴避事由無關，亦
    非原審法院受理本件聲請迴避事件所得審究者，抗告意旨以
    其主觀之見解，指摘原裁定違法，求予廢棄，並無理由，應
    予駁回。
五、據上論結，本件抗告為無理由。依行政訴訟法第104條、民
    事訴訟法第95條、第78條，裁定如主文。
中　　華　　民　　國　　111 　年　　7 　　月　　28　　日
                    最高行政法院第三庭
                        審判長法官  胡  方  新
　　　　　　　　　　　　      法官  簡  慧  娟
                              法官　曹  瑞  卿
　　　　　　　　　　　　　　　法官　林  惠  瑜
                              法官　蕭  惠  芳

以  上  正  本  證  明  與  原  本  無  異
中　　華　　民　　國　　111 　年　　7 　　月　　28　　日
　　　　　　　　　　　　　　　書記官　高  玉  潔